# 转让债权和债务

提问人：haikuotiangaohe 时间：2021-03-22 10:33:04
A公司和B公司同受甲公司控制，A公司将账面部分应收账款及应付账款全部转让给B公司（按照账面价值转让），请问上述债权债务的转让是否属于债务重组，在IPO申报或审计报告中是否需要单独披露？

回答人：chenyiwei
根据《企业会计准则第 12 号——债务重组（ 2019 年修订）》第二条：“债务重组，是指在不改变交易对手方的情况下，经债权人和债务人协定或法院裁定，就清偿债务的时间、金额或方式等重新达成协议的交易”。
此处的债权债务转移是改变了交易对手，不是与原交易对手之间协商修改债务条件，故不属于债务重组。
对于债权的转让，应根据《企业会计准则第 23 号——金融资产转移》判断能否终止确认。
对于债务的转让，需征得债权人同意，在此基础上终止确认原先的金融负债，终止确认的金融负债的原账面价值与作为对价支付给债务受让方B公司的对价（如有）的公允价值之间的差额，因系关联交易形成，故调整资本公积。